Inventaris van de archieven van het Directoraat-Generaal voor Algemene Beleidsaangelegenheden en daaronder ressorterende diensten en commissies van het Ministerie van Sociale Zaken en Werkgelegenheid, (1950) 1980-1994 (1996)
Nationaal Archief, Den Haag
- COMMISSIES WAARVAN DG ABA HET SECRETARIAAT VOERT, 4.
  - Commissie Coördinatie Arbeidsvoorwaarden en Inkomensaangelegenheden, 4.2
    - Werkdossiers, 1973-1990.; 2119-2295; 54 pakken en 123 omslagen
      - Vervoerssector functioneel leeftijdsontslag buschauffeurs 1977-1983, 2273
      - Vervoerssector harmonisatie openbaar vervoer 1981-1982, 2274; pak
      - Vervoerssector harmonisatie pensioenen streekvervoer 1976-1980, 2275
      - Vervoerssector onderzoek bezwarende werkomstandigheden rijdend personeel 1981, 2276; pak
      - Vervoerssector toeslag bezwarende werkomstandigheden 1982, 2277
      - Voorjaarsnota en regeerakkoord 1982-1983, 2278
      - Vrije beroepsoefenaars in de besloten of naamloze vennootschap 1977-1979, 2279
      - Wachtgeldregeling part-timers 1981-1983, 2280
      - Werken met behoud van uitkering 1984-1989, 2281
      - Werkgroep Aard, Structuur en Inhoud van het Overleg 1981-1984, 2282; pak
      - Werkgroep Arbeidsvoorwaarden Gesubsidieerde Instellingen 1975-1982, 2283; pak
      - Werkgroep Emancipatie en deeltijdarbeid als aspecten van het overheidspersoneelsbeleid 1981, 2284
      - Werkgroep Financiering Ondernemingsraadwerk Gesubsidieerde Instellingen 1977-1982, 2285; pak
      - Werkgroep Inventarisatie Besparingen Arbeidsvoorwaarden Collectieve Sector 1983-1984, 2286
      - Werkgroep Structurele Regeling Arbeidsvoorwaardenvorming 1982-1983, 2287
      - Werkgroep Vrije Beroepsoefenaren 1977-1980, 2288
      - Werkgroep ambtelijk beraad alternatieve samenlevingsvormen 1978-1985, 2289
      - Wet Sociale Werkvoorziening 1980-1986, 2290; pak
      - Wet Tarieven in de Gezondheidszorg 1977-1979, 2291; pak
      - Wet arbeidsvoorwaardenontwikkeling gepremieerde en gesubsidieerde sector (advies Raad van State) 1984-1985, 2292
      - Wetsontwerp Buitengewoon Pensioen Indisch Verzet 1982-1984, 2293
      - Wetsontwerp bekostiging arbeidsvoorwaarden collectieve sector 1980-1981, 2294
      - Ziektekostenregelingen overheidspersoneel 1977-1984, 2295
    - Vergaderstukken, 1975-1986.; 2296-2329; 34 pakken
      - 1975-1976, 1977 001-100, 2296
      - 1977 101-181, 1978 001-025, 2297
      - 1978 026-125, 2298
      - 1978 126-275, 2299
      - 1978 276-351, 1979 001-050, 2300
      - 1979 051-175, 2301
      - 1979 176-289, 2302
      - 1980 001-100, 2303
      - 1980 101-199, 2304
      - 1980 200-299, 2305
      - 1980 300-388, 1981 001-024, 2306
      - 1981 025-124, 2307
      - 1981 125-250, 2308
      - 1981 251-350, 2309
      - 1981 351-442, 2310
      - 1982 001-150, 2311
      - 1982 151-250, 2312
      - 1982 251-375, 2313
      - 1982 376-406, 1983 001-075, 2314
      - 1983 076-150, 2315
      - 1983 151-269, 2316
      - 1983 270-375, 2317
      - 1983 376-474, 2318
      - 1983 475-512, 1984 001-031, 2319
      - 1984 032-125, 2320
      - 1984 126-224, 2321
      - 1984 225-330, 2322
      - 1984 331-402, 1985 001-025, 2323
      - 1985 026-125, 2324
      - 1985 126-225, 2325
      - 1985 226-310, 2326
      - 1985 311-373, 1986 001-050, 2327
      - 1986 051-170, 2328
      - 1986 171-270, 2329
    - Stukken betreffende de advisering inzake het verbindend verklaren en wijzigen van collectieve arbeidsvoorwaarden, 1981-1991.; 2330-2341; 12 pakken
      - CCAI/0012 - CCAI/0016 1983-1990, 2330
      - CCAI/0017 - CCAI/0021 1981-1991, 2331
      - CCAI/0022 - CCAI/0027 1982-1991, 2332
      - CCAI/0028 - CCAI/0033 1983-1990, 2333
      - CCAI/0034 - CCAI/0038 1983-1989, 2334
      - CCAI/0039 - CCAI/0041 1983-1991, 2335
      - CCAI/0042 - CCAI/0052 1983-1990, 2336
      - CCAI/0053 - CCAI/0063 1982-1991, 2337
      - CCAI/0064 - CCAI/0069 1982-1990, 2338
      - CCAI/0070 - CCAI/0074 1984-1990, 2339
      - CCAI/0075 - CCAI/0078 1984-1988, 2340
      - CCAI/0079 - CCAI/0082 1987-1990, 2341
  - Commissie Evaluatie Arbeidsvoorzieningswet (Cie. Van Dijk), 4.3
    - Stukken betreffende de instelling, samenstelling en werkzaamheden van de commissie, 1994-1995.; 2342-2346; 5 pakken
      - mrt. 1994 - juni 1994, 2342
        Met afschriften en retroacta vanaf 1988.
      - juli 1994 - aug. 1994, 2343
      - sep. 1994 - okt. 1994, 2344
      - nov. 1994 - jan. 1995, 2345
      - feb. 1995 - mrt. 1995, 2346
- BUITENDIENSTEN, 5.
  - Looncontroledienst (LCD), 5.1
    - Registratuurplannen, 1959-1963.; 2347; 1 omslag
    - Vergaderstukken van werkbesprekingen van de algemeen secretaris van de dienstcommissie en de gewestelijke secretarissen van de dienstcommissies, 1962-1964.; 2348; 1 omslag
  - Loontechnische Dienst (LTD), 5.2
    - Instelling, ontwikkeling en opheffing, 5.2.1
      - Stukken betreffende de instelling, organisatie, taken en werkwijze van de dienst, 1962-1994.; 2349-2361; 7 pakken en 6 omslagen
        - Algemeen 1962-1973, 2349
        - Algemeen 1974-1983, 2350
        - Algemeen 1984-1986, 2351
        - Algemeen 1987-1989, 2352
        - Algemeen 1990-1994, 2353
        - Dienst In Oprichting - I-Sociale Zaken en Werkgelegenheid 1992-1994, 2354; omslag
        - Dienst In Oprichting - Taak- en kerngroepen 1992-1994, 2355; omslag
        - Plannen tot afstoting van de taak betreffende de vergunningverlening inzake werktijdverkorting 1986, 2356; omslag
        - Plannen tot oprichting van de Dienst Opsporing Fraude Arbeidsverhoudingen, vanaf 1987 de Dienst Inspectie Arbeidsverhoudingen 1984-1987, 2357
        - Reorganisatie van de dienst 1987-1992, 2358
        - Samenwerkingsrelatie Loontechnische Dienst/Dienst Collectieve Arbeidsvoorwaarden 1988-1991, 2359; omslag
        - Strategisch Plan 1989-1991, 2360; omslag
        - Taakgroep Strategisch Management 'Positionering' 1988, 2361; omslag
      - Structuurnota van de LTD inzake taak en werkingssfeer van de dienst, 1975.; 2362; 1 stuk
      - Rapporten 'De L.T.D. in de 80-er jaren', 1980-1981.; 2363; 1 omslag
      - Notitie betreffende het periodiek 'gestructureerd' overleg van de Loontechnische Dienst met het bedrijfsleven, 1982.; 2364; 1 stuk
      - Stukken betreffende de instelling, samenstelling en werkzaamheden van de Werkgroep Juridische Aangelegenheden tot het leveren van een bijdrage aan de juridische kwaliteit van de werkzaamheden van de Loontechnische Dienst, 1982-1983.; 2365; 1 omslag
      - Stukken betreffende het verrichten van onderzoek naar de organisatie van secretariële en administratieve werkzaamheden in de vijf Gewesten, 1982-1983.; 2366; 1 omslag
      - Stukken betreffende het verslaggeven door de Gewestelijke Toetsgroepen over de toetsing van de per 1 april ingevoerde werkprocessen bij de Loontechnische Dienst, 1982-1983.; 2367; 1 omslag
      - Stukken betreffende het beantwoorden door de Loontechnische Dienst van enquêtevragen van het Ministerie van Financiën in het kader van het Onderzoek Heroverweging Gedeconcentreerde Rijksdiensten, 1984-1986.; 2368; 1 omslag
      - Rapport 'Loontechnische Dienst 1950-1985', 2369; 1 stuk
      - Stukken betreffende de voorbereiding, presentatie en behandeling in het 4e Gewest van het Strategisch Plan voor de Loontechnische Dienst 1989 t/m 1992, 1989-1991.; 2370; 1 omslag
    - Financiën, 5.2.2
      - Stukken betreffende het bijdragen aan de samenstelling van de begrotingen 1982-1986 en de begrotingsuitvoeringsrapportage, 1981-1987.; 2371; 1 omslag
      - Financieel jaarverslag 1991 over het zelfbeheer van de dienst, 1992.; 2372; 1 stuk
    - Archiefbeheer, 5.2.3
      - Stukken betreffende het beheer van archief en het registreren van post, 1963-1986.; 2373; 1 pak
      - Stukken betreffende de vernietiging van archiefbescheiden, 1987-1994.; 2374; 1 omslag
    - Uitoefening van de dienst, 5.2.4
      - Stukken betreffende het aanwijzen en het uitoefenen van de opsporingsbevoegdheid door ambtenaren van de Loontechnische Dienst, 1962-1987.; 2375; 1 pak
      - Handleiding voor ambtenaren van de Loontechnische Dienst, 1973.; 2376; 1 stuk
      - Stukken betreffende 'Aanwijzingen voor de Administratie' van de Loontechnische Dienst inzake loonvorming en arbeidsvoorwaarden, 1981-1988.; 2377-2381; 5 pakken
        - Algemeen 1982-1988, 2377
        - Aanwijzingsbladen 1981-1983, juni, 2378
        - Aanwijzingsbladen 1983, juli -1984, mrt., 2379
        - Aanwijzingsbladen 1984, april- dec., 2380
        - Aanwijzingsbladen 1985, 2381
      - Informatienotities van de Loontechnische Dienst, 1983-1987.; 2382; 1 omslag
    - Organisatie van de administratieve en technische dienst, 5.2.5
      - Stukken betreffende de instelling, samenstelling, werkzaamheden en opheffing van project-, stuur- en werkgroepen ten behoeve van de automatisering bij de Loontechnische Dienst, 1981-1993.; 2383-2389; 6 pakken en 1 omslag
        - Algemeen 1981-1986, 2383
        - Werkgroep Geautomatiseerde Systemen 1981-1982, 2389; omslag
        - Begeleidingsgroep Informatievoorziening en Automatisering (Stuurgroep Automatisering) 1981-1984, 2384
        - Werkgroep Definitiestudie Informatiesystemen 1982-1983, 2388
        - Projectgroep Automatisering Loontechnische Dienst en de Werkgroep Sociale Aspecten Automatisering 1984-1986, 2385
        - Projectgroep Automatisering Loontechnische Dienst 1986-1988, 2386
        - Stuurgroep Vestreg (Vestigingenregister) 1992-1993, 2387
      - Stukken betreffende het plannen van onderzoeken door de Loontechnische Dienst, 1982-1987.; 2390-2391; 2 pakken
        - Algemeen 1982-1987, 2390
        - Projectgroep Planning Loontechnische Dienst 1984-1986, 2391
      - Rapport 'Probleemanalyse met betrekking tot de mogelijkheden van automatisering van de verwerking van onderzoekgegevens', 1985.; 2392; 1 stuk
    - Personeelsbeheer, 5.2.6
      - Rapport betreffende een onderzoek naar activiteitenverschillen van rayonambtenaren van de Loontechnische Dienst, 1968.; 2393; 1 stuk
      - Stukken betreffende functiebeschrijving en taakanalyse, 1977-1981.; 2394; 1 omslag
      - Stukken betreffende het bijwonen van en het houden van lezingen op congressen door medewerkers van de Loontechnische Dienst, 1980-1987.; 2395; 1 pak
      - Rapport betreffende de meningen over de invoering van de staffunctie Arbeidsverhoudingen, 1981.; 2396; 1 stuk
      - Stukken betreffende de loopbaanbegeleiding en het promotiebeleid voor medewerkers, 1982-1988.; 2397; 1 omslag
      - Stukken betreffende het doen van onderzoek naar de toepassing van functiewaardering en beloningsmethodieken in het bedrijfsleven en de hantering daarvan in de dienst zelf, 1982-1992.; 2398; 1 pak
      - Stukken betreffende het bijdragen aan de opzet en uitvoering van het Project Heroverweging van Taken, ook wel VORT (Voorbereiding Reallocatie Taken) genoemd, 1983.; 2399; 1 pak
      - Stukken betreffende het organiseren van de cursus Loontechniek voor ambtenaren Arbeidsverhoudingen, 1983.; 2400; 1 omslag
      - Stukken betreffende werkzaamheden van de Reallocatiecommissie Algemene Beleidsaangelegenheden, 1984.; 2401; 1 omslag
      - Stukken betreffende het plannen, vaststellen en wijzigen van de personeelsbezetting en de formatie, 1984-1994.; 2402-2403; 2 pakken
        - Algemeen 1984-1994, 2402
        - Formatierapport Loontechnische Dienst 1988-1991, 2403
      - Stukken betreffende de tewerkstelling en begeleiding van medewerkers ten behoeve van de uitvoering van de Wet Loonkostenreductieregeling op Minimumloonniveau, 1988-1993.; 2404; 1 omslag
      - Stukken betreffende het regelen van de tekenbevoegdheid, 1990-1994.; 2405; 1 omslag
      - Stukken betreffende de functie-eisen en functiewaardering voor medewerkers, 1991-1992.; 2406; 1 omslag
    - Dienstcommissie, 5.2.7
      - Vergaderstukken van werkbesprekingen van de algemeen secretaris en de gewestelijke secretarissen, 1964-1987.; 2407-2408; 2 pakken
        - 1964-1983, 2407
        - 1984-1987, 2408
      - Stukken betreffende de samenstelling en werkzaamheden van de dienstcommissie van de Loontechnische Dienst, 1973-1994.; 2409-2414; 4 pakken en 2 omslagen
        - Algemeen 1979-1987, 2409
        - Notulen 1973-1983, 2410
        - Notulen 1983-1994, 2411
        - Ingekomen stukken aan de dienstcommissie 1984-1986, 2412
        - Jaarverslagen over 1989-juli 1992 1991-1992, 2413; omslag
        - Uitspraken van geschillen door de dienstcommissie 1984-1991, 2414; omslag
      - Taak, ---
        Zie voor het taakgedeelte de institutionele toegang op het beleidsterrein inkomens- en arbeidsvoorwaardenbeleid.
        Handeling 22: Het opstellen van eindrapporten en slotnota's naar aanleiding van (geplande) onderzoeken en onderzoeken ad-hoc op het gebied van de lonen.
  - Loonbureau, 5.3
    - Instelling, ontwikkeling en opheffing, 5.3.1
      - Stukken betreffende de instelling, (re)organisatie en naamswijziging van het Loonbureau in Dienst Collectieve Arbeidsvoorwaarden, 1963-1981.; 2415-2420; 3 pakken en 3 omslagen
        - Instelling en naamswijziging 1963-1981, 2415
        - Begeleidingsgroep Arbeidsverhoudingen/Bedrijfsorganisatie, Ondernemingsraden en Bezitsvorming/Loonbureau/ Loontechnische Dienst 1979-1981, 2416; pak
        - (Re)organisatie - Algemeen 1965-1981, 2417; pak
        - (Re)organisatie - Mededelingen aan en suggesties van medewerkers 1977-1981, 2418
        - (Re)organisatie - Personeelsraad en Commissie van Toezicht 1978-1981, 2419
        - (Re)organisatie - Positie en takenpakket 1978-1981, 2420; pak
      - Stukken betreffende het wijzigen van de rayonindeling voor de buitendienst, 1976.; 2421; 1 omslag
    - Archiefbeheer, 5.3.2
      - Stukken betreffende het postbeheer en de uitvoering van secretariële taken, 1970-1976.; 2422; 1 omslag
    - Personeelsbeheer, 5.3.3
      - Stukken betreffende het wijzigen van de formatie, functie- en taakomschrijvingen van personeel van het Loonbureau, 1969-1981.; 2423; 1 pak
      - Taak, ---
        Zie voor het taakgedeelte de institutionele toegang op het beleidsterrein inkomens- en arbeidsvoorwaardenbeleid
        Handeling 25: Het opstellen van overzichten, analyses en samenvattingen van collectieve arbeidsovereenkomsten en van gegevens op het gebied van arbeidsvoorwaarden
        Handeling 60: Het registreren van door partijen aangemelde, afgesloten, gewijzigde of opgezegde cao's.
  - Dienst Inspectie Arbeidsverhoudingen (DIA), 5.4
    - Instelling en ontwikkeling, 5.4.1
      - Stukken betreffende de oprichting, organisatie en reorganisatie van de dienst, 1986-1994.; 2424-2429; 3 pakken en 3 omslagen
        - Oprichting 1986-1987, 2424
        - Organisatie en reorganisatie 1987-1992, 2425; pak
        - Projectgroep Evaluatie Dienst Inspectie Arbeidsverhoudingen 1988-1990, 2426; pak
        - Stuurgroep Evaluatie Dienst Inspectie Arbeidsverhoudingen 1988-1990, 2427
        - Vijfjarig bestaan 1992, 2428
        - Opgaan van de Dienst Inspectie Arbeidsverhoudingen in de Dienst voor Inspectie en Informatie (I-Sociale Zaken en Werkgelegenheid) 1992-1994, 2429; pak
      - Stukken betreffende de werkzaamheden van de Projectgroep Dienst Inspectie Arbeidsverhoudingen, 1987-1989.; 2430; 1 omslag
    - Inspectie en controle door of vanwege hoger gezag, 5.4.2
      - Stukken betreffende de bijdrage aan het onderzoek door de Algemene Rekenkamer naar inspecties, 1989-1992.; 2431; 1 pak
      - Stukken betreffende de beantwoording van het verzoek van de Bijzondere Commissie Vraagpunten Decentralisatie om nadere informatie over de implementatie van de aanbevelingen van de Algemene Rekenkamer in zijn rapport over de inspecties, 1993.; 2432; 1 omslag
    - Financieel beheer, 5.4.3
      - Stukken betreffende het bijdragen aan de samenstelling en uitvoering van de begrotingen 1988-1994, 1987-1993.; 2433-2439; 3 pakken en 4 omslagen
        - Begroting 1988 1987-1988, 2433
        - Begroting 1989 1988-1990, 2434; pak
        - Begroting 1990 1988-1990, 2435; pak
        - Begroting 1991 1990, 2436; pak
        - Begroting 1992 1991, 2437
        - Begroting 1993 1991-1992, 2438
        - Begroting 1994 1993, 2439
      - Stukken betreffende de totstandkoming van convenanten, kwartaal- en jaarverslagen betreffende het zelfbeheer van de dienst, 1989-1994.; 2440; 1 omslag
    - Archiefbeheer, 5.4.4
      - Stukken betreffende het archiefbeheer, 1986-1994.; 2441; 1 omslag
    - Uitoefening en organisatie van de dienst, 5.4.5
      - Stukken betreffende het geven van richtlijnen voor de administratieve begeleiding van werkprocessen, 1987-1991.; 2442; 1 omslag
      - Stukken betreffende de uitwerking van de Wet Persoonsregistraties in een privacy-reglement voor de dienst, 1988-1993.; 2443; 1 omslag
      - Stukken betreffende het opstellen van een prioriteitenplan ten aanzien van het toezicht op het vergunningenbeleid inzake de tewerkstelling van arbeidskrachten, 1991.; 2444; 1 omslag
      - Stukken betreffende de verkrijging van de opsporingsbevoegdheid krachtens de artikelen 197 b, c en d van het Wetboek van Strafrecht, 1993-1994.; 2445; 1 omslag
    - Personeelsbeheer, 5.4.6
      - Stukken betreffende de benoeming van eerst een interim-hoofd van dienst en daarna het diensthoofd, 1987.; 2446; 1 omslag
      - Stukken betreffende de totstandkoming van de ambtsinstructie, 1987-1988.; 2447; 1 omslag
      - Stukken betreffende de benoeming van personeel tot onbezoldigd ambtenaar van het Korps Rijkspolitie en de daarmee mogelijke uitoefening van toezichthoudende en opsporingsbevoegdheden, 1987-1994.; 2448; 1 pak
      - Stukken betreffende de opstelling van functiespecificaties en het voorbereiden van functioneringsgesprekken, 1988-1991.; 2449; 1 omslag
      - Stukken betreffende de wijziging van de formatie en personeelsbezetting, 1989-1994.; 2450; 1 pak
      - Stukken betreffende de personele bijdrage aan de taskforce fraudebestrijding, 1991-1993.; 2451; 1 pak
      - Teksten van toespraken, waaronder die van de directeur, op een besloten symposium met als onderwerp 'de handhaving van het verbod tot illegale tewerkstelling door middel van een geïntegreerde bestuurlijke aanpak', met bijlagen, 1992.; 2452; 1 omslag
    - Dienstcommissie, 5.4.7
      - Stukken betreffende de werkzaamheden van de Dienstcommissie Loontechnische Dienst/Dienst Inspectie Arbeidsverhoudingen/ Commissie Gelijke Behandeling, 1988-1993.; 2453; 1 pak
    - Samenwerking en overleg, 5.4.8
      - Stukken betreffende het werkoverleg van het diensthoofd met de coördinatoren, 1987-1992.; 2454-2455; 2 pakken
        - 1987-1991, 2454
        - 1992, 2455
      - Stukken betreffende het houden van plenaire vergaderingen, 1987-1993.; 2456; 1 omslag
      - Stukken betreffende het houden van regionale vergaderingen in de rayons, 1987-1993.; 2457; 1 pak
      - Stukken betreffende het periodiek overleg met de Stafafdeling Wetgevingsbeleid en Internationale Arbeidsverhoudingen, de Dienst Collectieve Arbeidsvoorwaarden en de Loontechnische Dienst, 1989-1992.; 2458; 1 omslag
      - Stukken betreffende het managementoverleg, 1992-1994.; 2459; 1 pak
    - Jaarverslagen, 5.4.9
      - Jaarverslagen 1987-1991 en een overzicht van de jaarcijfers over 1992, 1988-1993.; 2460; 1 pak
      - Stukken betreffende de bijdrage aan sociale jaarverslagen, 1990-1993.; 2461; 1 omslag
  - Dienst Collectieve Arbeidsvoorwaarden (DCA), 5.5
    - Instelling en ontwikkeling, 5.5.1
      - Stukken betreffende de instelling, organisatie en reorganisatie van de dienst, 1981-1994.; 2462-2463; 2 pakken
        - 1981-1988, 2462
        - 1989-1994, 2463
      - Stukken betreffende de rapportage over beleidsontwikkelingsactiviteiten en werkprocessen binnen de Afdeling Registratie, 1985-1987.; 2464; 1 omslag
    - Archiefbeheer, 5.5.2
      - Stukken betreffende het archiefbeheer, 1981-1990.; 2465; 1 pak
    - Organisatie van de administratieve en technische dienst, 5.5.3
      - Stukken betreffende de informatievoorziening door de dienst, 1982-1991.; 2466-2467; 1 pak en 1 omslag
        - Algemeen 1982-1991, 2466
        - Commissie van Advies met betrekking tot de Informatieve Taken van de Dienst Collectieve Arbeidsvoorwaarden 1982-1989, 2467; pak
      - Stukken betreffende de invoering en aanpassing van automatiseringssystemen, 1982-1995.; 2468-2474; 5 pakken en 2 omslagen
        - 1982-1983, 2468
        - 1987-1989, 2469
        - 1990, 2470
        - 1990-1994 Cao Databank, 2471
        - 1990-1995 Projectgroep Databank, 2472
        - 1992 Automatiseringsproject CAO-Registratiesysteem, 2473; omslag
        - 1992-1993 Automatiseringsproject Cassys, 2474; omslag
      - Stukken betreffende de overeenkomst met de N.V. SDU v/h Staatsdrukkerij/Uitgeverij en de Industriebond FNV inzake de uitgave en auteursrechten van 'Cao's in Nederland', 1989-1994.; 2475; 1 omslag
      - Stukken betreffende de werkzaamheden van de Functionele Overleggroep Administratieve Ondersteuning, 1990.; 2476; 1 omslag
    - Voorlichting en representatie, 5.5.4
      - Stukken betreffende de voorbereiding en het houden van lezingen, 1983-1989.; 2477; 1 omslag
      - Stukken betreffende de medeorganisatie van het jubileumcongres '60 jaar CAO' op 22 oktober 1987 te Zoetermeer, 1986-1987.; 2478; 1 pak
      - Stukken betreffende de verslaggeving van een studiebijeenkomst van de Nederlandse Vereniging voor het Onderzoek van Arbeids-verhoudingen met als thema 'Betekenis en Toekomst van de Algemeen Verbindendverklaring', 1991.; 2479; 1 omslag
      - Stukken betreffende het houden van toespraken door de directeur, 1991-1993.; 2480; 1 omslag
      - Stukken betreffende de voorbereiding en verslaggeving van de Dienst Collectieve Arbeidsvoorwaarden dagen 1991 en 1993, 1991-1994.; 2481; 1 omslag
      - Stukken betreffende de ontvangst van de Labour Commissioner van Kenya, 1992.; 2482; 1 omslag
    - Personeelsbeheer, 5.5.5
      - Stukken betreffende het delegeren van de tekenbevoegdheid en de mandatering van besluiten, 1982-1992.; 2483; 1 omslag
      - Stukken betreffende het invullen en uitbreiden van de personeelsformatie, 1982-1992.; 2484; 1 pak
      - Stukken betreffende het houden van educatieve excursies naar bedrijven, 1984-1989.; 2485; 1 omslag
      - Directie-mededelingen inzake het personeelsbeheer, 1990-1991.; 2486; 1 omslag
      - Stukken betreffende de benoeming van functionarissen, 1990-1994.; 2487; 1 omslag
      - Taak, ---
        Handeling 26: Het opstellen van eindrapporten naar aanleiding van onderzoek op het terrein van lonen en collectieve arbeidsvoorwaarden.
        Handeling 61: Het registreren van door partijen aangemelde, afgesloten, gewijzigde of opgezegde cao's.